【裁判字號】    98,審抗,10
【裁判日期】    980116
【裁判案由】    本票裁定
【裁判全文】
臺灣臺北地方法院民事裁定              98年度審抗字第10號
抗  告  人  乙○○
相  對  人  美商花旗銀行股份有限公司
法定代理人  甲○○
上列當事人間請求本票裁定事件，抗告人對於民國97年12月3日
本院所為97年度司票字第330號裁定提起抗告，本院裁定如下：
    主  文
抗告駁回。
抗告程序費用新台幣壹仟元由抗告人負擔。
    理  由
一、相對人於原審聲請意旨略以：伊執有相對人（即抗告人）於
    民國95年11月7日簽發內載金額新臺幣（下同）36萬元，付
    款地在台北市，利息按年息5％計算，免除作成拒絕證書，
    到期日未載之本票1紙（下稱系爭本票）。詎料，經伊於97
    年8月18日經提示僅支付其中部份外，其餘242,862元未獲付
    款，為此聲請裁定就上開金額及依約定利率計算之利息准許
    強制執行等語。
    原審就系爭本票中其中242,862元及自97年8月18日起至清償
    日止，按年息5％計算之利息部分，准予強制執行。
二、本件抗告意旨略以：其自95年11月向美商花旗銀行股份有限
    公司辦理小額信貸36萬，長期還款很正常，由於近年因受地
    方政府政黨輪替及大環境經濟不佳影響，其辦理之公共工程
    業務應收帳款受波及，資金調度亦受波及困難。本人曾向美
    商花旗銀行股份有限公司陳情降息及展延還款期限，另其也
    已於獲裁定書前97年11月24日業將部份之期款繳付在案，爰
    於法定期間內提起抗告，請准廢棄原裁定云云。
三、按執票人向本票發票人行使追索權時，得聲請法院裁定後強
    制執行，票據法第123條定有明文。又本票執票人，依前開
    規定，聲請法院裁定許可對發票人強制執行，性質上係屬非
    訟事件，此項聲請之裁定及抗告法院之裁定，僅依非訟事件
    程序以審查強制執行許可與否，並無確定實體上法律關係存
    否之效力，如發票人就票據債務之存否有爭執時，應由發票
    人另提起確認之訴，以資解決，此有最高法院57年台抗字第
    76號判例意旨可資參照。
四、經查，本件抗告意旨所指抗告人因環境景氣不佳，經濟陷入
    困境及抗告人是否於原審裁定前再繳交部分款項等情，均屬
    實體權利義務關係存否之爭執，依上開說明，並非本件非訟
    事件程序所得審認。從而，原審法院審核結果，裁定准予強
    制執行，並無不當；抗告人執前揭情詞提起抗告，求予廢棄
    原裁定，尚無理由，應予駁回。
五、據上論結，本件抗告為無理由，爰依非訟事件法第21條第2
    項、第24條第1項、第46條，民事訴訟法第495條之1第1項、
    第449條第1項、第78條，裁定如主文。
中    華    民    國    98    年    1     月    16    日
                  民事第六庭    審判長法  官  劉坤典
                                      法  官  陳婷玉
                                      法  官  黃柄縉
以上正本係照原本作成
不得再抗告
中    華    民    國    98    年    1     月    16    日
                                      書記官  蔡凱如


司法院資訊處製作；財團法人民間司法改革基金會備份。
